臺灣高等法院高雄分院刑事判決　　　　　九十三年度上訴字第九三二號
　　上　訴　人　臺灣屏東地方法院檢察署檢察官
　　被　　　告　甲○○
右上訴人因被告竊盜案件，不服臺灣屏東地方法院九十三年度訴字第三０三號中華民
國九十三年七月廿六日第一審判決（起訴案號：臺灣屏東地方法院檢察署九十二年度
偵緝字第三０一號，九十三年度偵字第一六八三、二０七三號、九十三年度蒞字第二
０六０號（原判決誤為二０二六號），併辦案號：同署九十三年度偵字第二一三六、
二二四五、二三二二（原判決誤為二二三二）、二六四一、三０四三、三０九七號）
，提起上訴（併辦案號：同署九十三年度偵字第三八六四、四五一０、四六二六號）
，本院判決如左：
      主      文
原判決關於竊盜及應執行刑部分撤銷。
甲○○連續攜帶凶器竊盜，累犯，處有期徒刑壹年陸月。扣案之鑰匙、扳手各壹支均
沒收。
      事      實
一、甲○○於民國（下同）八十六年間，因犯麻醉藥品管理條例及竊盜等罪，經臺灣
    屏東地方法院分別判處有期徒刑五年八月、三月確定，合併執行，於八十九年七
    月五日假釋出獄，至九十二年六月十七日假釋期滿執行完畢，仍不思悔改，復意
    圖為自己不法之所有，並基於概括犯意，自九十三年二月底某日起，至同年九月
    六日止，連續多次竊取季曲珍等人之財物（各次竊盜時間、地點、被害人、竊得
    財物、竊盜手法及被查獲情形，詳如附表所示）。
二、案由高雄縣警察局林園分局、屏東縣警察局潮州分局、東港分局報請臺灣屏東地
    方法院檢察署檢察官偵查起訴及移送併案審理。
      理      由
一、訊據被告甲○○對於前開如附表編號一至十三號及十五至二十號所示之竊盜行為
    ，供承不諱，核與被害人季曲珍、許月炤、劉許金厘、王育清、許得益、洪榮杰
    、黃金富、鄭許愛、孫漢彬、許秀玉、辛貴香、陳建明、許淑霞、蘇燕文、陳生
    旺、黃鏸秀、潘金君等人指訴之失竊情形相符，並據證人蕭連桂、蕭文昌、吳萬
    清、陳黃桂雀、呂地鳳、莊林麗妹等人證述無訛，復有被害人許月炤、劉許金厘
    、王育清、許得益、洪榮杰、黃金富、鄭許愛、孫漢彬、許秀玉、辛貴香、陳建
    明、許淑霞、蘇燕文、黃鏸秀、潘金君等出具之贓物認領保管單（保領結）各一
    紙附卷可稽，並有被告所有供竊盜所用之鑰匙及扳手各一支扣案可佐，是被告之
    上開自白，與事實相符。被告雖否認有竊取被害人謝男城所有腳踏車之行為（附
    表編號十四所示）。惟查，被告於警詢時，已坦承有此部分竊盜犯行，並偕同警
    方至屏東縣東港鎮○○○街「東京卡拉ＯＫ」店後方，起出所竊之腳踏車，交由
    被害人謝男城之子謝武村領回，為證人謝武村所證實，復有謝武村出具之贓物認
    領保管單一紙在卷足憑。被害人謝男城之腳踏車，如非被告所竊，被告如何能偕
    同警方起出該腳踏車﹖是該腳踏車，確為被告所竊甚明。綜上所，本案事證已
    臻明確，被告所辯，顯係卸責之詞，殊無足採，其犯行洵堪認定。
二、查被告攜帶用以行竊之扳手，係金屬製品，質地堅硬，隨時可用以攻擊人體，客
    觀上對人之生命、身體、安全構成威脅，顯具危險性，其為兇器甚明。核被告意
    圖為自己不法之所有，而竊取他人之財物，如附表編號六所示之行為，係犯刑法
    第三百二十一條第一項第三款之攜帶兇器竊盜罪，如附表編號一至五、七至二十
    所示之部分，均係犯刑法第三百二十條第一項之普通竊盜罪。被告先後二十次竊
    盜犯行，時間緊接，犯基本構成要件相同之罪，顯係基於概括犯意，反覆為之，
    應依連續犯規定，以情節較重之攜帶兇器竊盜一罪論，並加重其刑。被告之如附
    表編號一、三、四、五、六、八、九、十、十一、十二、十三、十四、十五、十
    六、十七、十八、十九、二十所示之竊盜行為，雖未經公訴人起訴，因此部分與
    起訴部分有連續犯之裁判上一罪關係，為起訴效力所及，自應併予審理。被告於
    八十六年間，因犯麻醉藥品管理條例及竊盜罪，經原審法院分別判處有期徒刑五
    年八月、三月確定，合併執行，於九十二年六月十七日執行完畢，有臺灣高等法
    院被告全國前案紀錄表在卷可按，茲於執行完畢五年內，再犯有期徒刑之竊盜罪
    ，應依累犯規定，遞加重其刑。
三、原審論處被告竊盜罪刑，固無不合，惟附表編號十四至二十所示之竊盜行為，為
    起訴效力所及，原判決未及併予審理，尚有未洽。檢察官上訴意旨執此指摘原判
    決此部分不當，為有理由，自應由本院將原判決關於竊盜及定執行刑部分撤銷改
    判。爰審酌被告年輕力壯，不循正途取財，而連續多次竊取他人財物，危害社會
    治安，損害被害人之財產權益，情節非輕，及所竊財物價值非鉅，部分財物經被
    害人領回，犯罪後坦承犯行，態度尚好等一切情狀，量處如主文所示之刑。扣案
    之鑰匙及扳手各一支，為被告所有而供犯罪所用之物，依刑法第三十八條第一項
    第二款規定宣告沒收。
據上論斷，應依刑事訴訟法第三百六十九條第一項前段、第三百六十四條、第二百九
十九條第一項前段、刑法第五十六條、第三百二十一條第一項第三款、第四十七條、
第三十八條第一項第二款，判決如主文。
本案經檢察官方娜蓉到庭執行職務。
中    華    民    國     九十三     年      十        月      二十九    日
                              臺灣高等法院高雄分院刑事第八庭
                                  審判長法官  惠光霞
                                        法官  李淑惠
                                        法官  洪慶鐘
右正本證明與原本無異。
不得上訴。
                                      書記官  彭筱瑗
中    華    民    國     九十三     年      十一      月        二      日
附錄：本判決論罪科刑法條：
刑法第三百二十一條第一項第三款
犯竊盜罪而有左列情形之一者，處六月以上五年以下有期徒刑：
三、攜帶兇器而犯之者。
                                               Ｋ
